# 请教陈版主关于其他非流动金融资产公允价值计量的问题？

提问人：辉 哥 2017 时间：2021-12-13 19:52:02
您好陈版主，A公司在 2019 年以 2500 万取得B公司10%的股权，公司作为其他非流动金融资产核算，公司近期准备对A公司进行增资，增资后预计持有B公司51%的股权，达到控制，但增资相关事项预计在 2022 年开始进行，根据目前了解的信息，B公司整体估值在 2 亿元左右，A公司再增资41%需支付的对价为 20000 41%- （ 2500-20000 10%）=7700万元，增资事项预计在 2021 年年报公告前完成。请教陈版主，在 2021 年 12 月 31 日时点，其他非流动金融资产需要确认 500 万的公允价值变动损益吗？由于资产负债表日后收购时，支付的对价扣减了前期投资多余的成本，是否可以认为在 2021 年 12 月 31 日不存在减值，不对其他非流动金融资产确认公允价值变动？

回答人：chenyiwei
由于增资协议在 2021 年底前已达成，并依据 2021 年末之前的基准日的状况确定了入股价格，表明各方均已认可B公司的整体投前估值（包括A原持有的B的10%股权的估值），可以作为 2021 年末对其确认公允价值变动的依据。对于要求按公允价值计量的项目，期末不能仅以“不存在减值”为由不对其进行公允价值调整。